Minutes et répertoires du notaire Jean II MORIN, 4 juillet 1730 - 5 juillet 1757 (étude XIII)
Archives nationales
- Minutes de Jean II MORIN, 4 juillet 1730 - 3 juillet 1757; MC/ET/XIII/239 - MC/ET/XIII/304
  - Minutes. 1749, juillet - 1749, décembre, juillet 1749 - décembre 1749; MC/ET/XIII/289
    - ARCHITECTE et ingénieur du Roi à Paris JACQUET (Luc-Joseph) § Mariage en présence de Marguerite-Catherine DEMEULLE, veuve de .., 10 août 1749; MC/ET/XIII/289
      contrat de mariage; Jacquet, Luc-Joseph
    - JACQUET (Luc-Joseph) Architecte et ingénieur du Roi à Paris § Mariage de Louis Etienne DU BOIS, maître écrivain juré à Paris, en présence de Marguerite-Catherine DEMEULLE, veuve de. .., amie., 10 août 1749; MC/ET/XIII/289
    - MARIVARD (Guillaume-Jean-Baptiste) maître horloger à Paris § Mariage de Louis-Etienne DUBOIS, écrivain juré à Paris et de Marie-Henriette GUENON de LA CHANTRIER, en présence de .., oncle de la future épouse., 10 août 1749; MC/ET/XIII/289
    - GUÉNON de LA CHANTRIE (Marie-Henriette) § Mariage de Louis-Etienne DUBOIS, maître écrivain juré à Paris et de Marie-Henriette GUÉNON de LA CHANTRIE, 10 août 1749; MC/ET/XIII/289
      contrat de mariage; Guénon de La Chantrie, Marie-Henriette
    - ÉCRIVAIN juré à Paris (Me) DUBOIS (Louis-Etienne) § Mariage de Louis-Etienne DUBOIS et de Marie-Henriette GUENON de LA CHANTRIE., 10 août 1749; MC/ET/XIII/289
    - Choudard Desforges (Edme) marchand faïencier rue Montmartre § Partage, 10 septembre 1749; MC/ET/XIII/289
      partage; Choudard Desforges, Edmé
    - Choudard Desforges (Jean Baptiste) marchand faïencier rue de la Verrerie § Partage, 10 septembre 1749; MC/ET/XIII/289
      partage; Choudard Desforges, Jean Baptiste
    - Ju (Ovide Hippolyte) maître maçon entrepreneur de bâtiments rue des Fontaines § Devis et marché (réparations), 15 septembre 1749; MC/ET/XIII/289
      devis; marché; Ju, Ovide Hippolyte
    - Hinsselin (Pierre) maître marbrier grande rue du fg. Montmartre § bail, 3 octobre 1749; MC/ET/XIII/289
      bail; Hinsselin, Pierre
    - Constitutions de 250 et de deux fois 500 livres de rente au profit de Jacques Verberckt, sculpteur ordinaire des bâtiments du roi, demeurant rue Basse-du-Rempart., 10 octobre 1749; MC/ET/XIII/289
    - Hinsselin (Pierre) maître marbrier gr rue du fg. Montmartre § bail de maison, 14 octobre 1749; MC/ET/XIII/289
    - Gaulard (Louis), marchand orfèvre, sur le Pont au Change § Notoriété aux dires de .., 19 octobre 1749; MC/ET/XIII/289
      notoriété; Gaulard, Louis
    - Quittance au roi par Jacques Verberckt, sculpteur ordinaire des bâtiments du roi, demeurant rue Basse-du-Rempart., 30 octobre 1749; MC/ET/XIII/289
      quittance; Basse-du-Rempart (rue); Verberckt, Jacques (1704-1771); sculpteur
    - Dupreuil (Thimotée) maître serrurier rue de Bourbon § bail à .., 7 novembre 1749; MC/ET/XIII/289
      bail; Dupreuil, Thimotée
    - Petit d'Harcourt (Pierre) [architecte] inspecteur des bâtiments du Roi rue de Gaillon § Partage de la succession de -, 13 novembre 1749; MC/ET/XIII/289
      partage; Petit d'Harcourt, Pierre
    - Chenot (Nicolas) maître menuisier rue du Bout du Monde § bail par .., 24 novembre 1749; MC/ET/XIII/289
      bail; Chenot, Nicolas
    - La Chambre (Gaspard) maçon, entrepreneur de bâtiments du Roi rue du Bout du Monde § bail par les héritières de .., 1er décembre 1749; MC/ET/XIII/289
    - Lamy (François Servais) peintre et vernisseur rue Saint-Bernard § Constitution, 6 décembre 1749; MC/ET/XIII/289
    - Testard (Pierre) maître serrurier rue de Richelieu § transport, 23 décembre 1749; MC/ET/XIII/289
      Testard, Pierre
    - Testard (Pierre) maître serrurier rue de Richelieu § quittance, 26 décembre 1749; MC/ET/XIII/289
      quittance; Testard, Pierre
  - Minutes. 1750, janvier - 1750, mai, janvier 1750 - mai 1750; MC/ET/XIII/290
    - CHOUDARD - DESFORGES (Antoine) Marchand faïencier. Rue Montmartre § Constitution .. 4 actes, 11 mars 1730; MC/ET/XIII/290
      constitution de rente; Choudard-Desforges, Antoine
    - ANNEST (Guillaume) Maître menuisier Rue de Cléry § Notoriété .., 6 janvier 1750; MC/ET/XIII/290
      Annest, Guillaume
    - MATHIEU (Louis André), Maître peintre Paris § Notoriété .., 6 janvier 1750; MC/ET/XIII/290
      Mathieu, Louis André
    - Quittance au roi par Jacques Verberckt, sculpteur ordinaire du roi, demeurant rue Basse-du-Rempart., 31 janvier 1750; MC/ET/XIII/290
    - CHOUDARD-DESFORGES (Jean Baptiste) Marchand Faïencier Rue de la Verrerie § Ratification par .., 27 février 1750 - 28 février 1750; MC/ET/XIII/290
      Choudard-Desforges, Jean Baptiste
    - CHOUDARD-DESFORGES (Edme) Marchand faïencier Paris Rue Montmartre § Constitution par .., 11 mars 1750; MC/ET/XIII/290
      constitution de rente; Choudard-Desforges, Edmé
    - Caumartin (Jean Henri), marchand orfèvre § Présent au mariage de sa cousin .., 21 mars 1750; MC/ET/XIII/290
      contrat de mariage; Caumartin, Jean Henri
    - Caumartin (Pierre), marchand orfèvre, Pont aux Choux. § Mariage de la fille de .., 21 mars 1750; MC/ET/XIII/290
      contrat de mariage; Caumartin, Pierre
    - Caumartin (Emmanuel Louis), marchand orfèvre, Paris. § Présent au mariage de sa nièce .., 31 mars 1750; MC/ET/XIII/290
      contrat de mariage; Caumartin, Emmanuel Louis
    - Binet (Pierre Guy), peintre, Paris § Constitution viagère .., 25 avril 1750; MC/ET/XIII/290
      constitution de rente; Binet, Pierre Guy
    - LAMY (François-Gervais) Peintre Versailles § Constitution viagère .., 25 avril 1750; MC/ET/XIII/290
      Lamy, François-Gervais
    - BREZAGER (Pierre) Maître horloger Rue Montmartre § Quittance dorure par .., 28 avril 1750; MC/ET/XIII/290
      quittance; Brezager, Pierre
    - GUÈRARD (Louis) Serrurier Evry § Mariage de .., 31 mai 1750; MC/ET/XIII/290
      contrat de mariage; Guèrard, Louis
  - Minutes. 1750, juin - 1750, décembre, juin 1750 - décembre 1750; MC/ET/XIII/291
    - BARON (Etienne) Fondeur Enclos Saint-Denis § Mariage de .., 22 juin 1750; MC/ET/XIII/291
      contrat de mariage; Baron, Etienne
    - CHOUDARD-DESFORGES (Antoine) Marchand faïencier Paris § Révocation de testament., 25 juin 1750; MC/ET/XIII/291
      testament; Choudard-Desforges, Antoine
    - Dépôt de procuration par par Claude Francin, sculpteur ordinaire des bâtiments du roi à Jacques Verberckt, sculpteur ordinaire des bâtiments du roi, demeurant rue du Chemin-du-Rempart., 29 juin 1750; MC/ET/XIII/291
      procuration; Chemin-du-Rempart (rue du); Francin, Claude; Verberckt, Jacques (1704-1771); sculpteur
    - MARNEUF (Louis) Maître potier d'étain § Présent au mariage DUPUIS, VALLIERE, 29 juin 1750; MC/ET/XIII/291
      contrat de mariage; Marneuf, Louis
    - DUPUIS (François) Sculpteur Rue Saint-Etienne § Bail d'une maison par la veuve de .., 2 août 1750; MC/ET/XIII/291
      bail; Dupuis, François
    - Mariage de Jean-Louis Poillevert, architecte et dessinateur des bâtiments du roi, demeurant à Versailles avec Catherine Verbeckt, fille de Jacques Verberckt, sculpteur du roi, demeurant rue Chemin-du-Rempart.., 2 septembre 1750; MC/ET/XIII/291
      contrat de mariage; Chemin-du-Rempart (rue du); Versailles (Yvelines); Poillevert, Jean Louis; Verbeckt, Catherine; Verberckt, Jacques (1704-1771); architecte; dessinateur; sculpteur
    - PEINTRE et DOREUR, POILLEVERT (Thomas), et Nicole Jeanne BIEE, son épouse § Mariage en présence de .., 2 septembre 1750; MC/ET/XIII/291
      contrat de mariage; Poillevert, Thomas; Biee, Nicole Jeanne
    - SCULPTEUR du Roi LE GOUPIL (Alexandre) § Mariage de Catherine VERBERCKT, fille de Jacques VERBERCKT, sculpteur du Roi, en présence de Marie Jeanne BRITOU veuve de .., alliée à cause de Marie Madeleine LE GOUPIL 2e femme dudit VERBERCKT., 2 septembre 1750; MC/ET/XIII/291
      contrat de mariage; Le Goupil, Alexandre
    - SCULPTEUR du Roi VERBERCKT (Jacques) rue du Chemin du Rempart, à la Madeleine de la Ville l'Evêque § Mariage de Catherine VERBERCKT, fille de .. et de défunte Marie DELATTRE, Ière femme de .., 2 septembre 1750; MC/ET/XIII/291
      contrat de mariage; Verberckt, Jacques
    - BÂTIMENTS du Roi (Architecte et contrôleur des) au département du château de Versailles LECUYER (Charles) § Mariage en présence de .., 2 septembre 1750; MC/ET/XIII/291
      contrat de mariage; Lecuyer, Charles
    - BÂTIMENTS du Roi (Intendant général, architecte et contrôleur des) MOLLET (Louis) § Mariage en présence de..., 2 septembre 1750; MC/ET/XIII/291
      contrat de mariage; Mollet, Louis
    - BÂTIMENTS du Roi (Directeur et ordonnateur général des) LE NORMANT de TOURNEHEM (Charles) Arts et Manufactures de France § Mariage en présence de..., 2 septembre 1750; MC/ET/XIII/291
      contrat de mariage; Le Normant de Tournehem, Charles
    - BÂTIMENTS du Roi, (Architecte et dessinateur des) POILLEVERT (Jean-Louis) fils de POILLEVERT (Louis) peintre et doreur des bâtiments du Roi et de Marie LE FRANC, demeurant tous à Versailles § Mariage de .. et de Catherine VERBERCKT, 2 septembre 1750; MC/ET/XIII/291
      contrat de mariage; Poillevert, Jean-Louis
    - ARCHITECTE du Roi (premier) GABRIEL (Jacques-Ange) § Mariage en présence de..., 2 septembre 1750; MC/ET/XIII/291
      contrat de mariage; Gabriel, Jacques-Ange
    - LECUYER (Charles) Architecte et contrôleur des Bâtiments du Roi au département du château de Versailles § Mariage de Jean-Louis POILLEVERT, architecte et dessinateur des Bâtiments du Roi et de Catherine VERBERCK, fille de Jacques, sculpteur du Roi, en présence de...., 2 septembre 1750; MC/ET/XIII/291
    - LE GOUPIL (Alexandre) Sculpteur du Roi § Mariage de Catherine VERBERCKT, fille de Jacques, sculpteur du Roi, en présence de Marie-Jeanne BRITOU, veuve d'... tante maternelle de la future épouse., 2 septembre 1750; MC/ET/XIII/291
    - BATIMENTS du Roi (Peintre et doreur des) POILLEVERT (Louis) et Marie LE FRANC sa femme, rue des Réservoirs à Versailles § Mariage de Jean-Louis POILLEVERT, fils de. .., 2 septembre 1750; MC/ET/XIII/291
      contrat de mariage; Poillevert, Louis; Le Franc, Marie; Poillevert, Jean-Louis
    - POILLEVERT (Thomas) Peintre et doreur et Nicole Jeanne BIÉE, son épouse. § Mariage de Jean-Louis POILLEVERT, architecte et dessinateur des Bâtiments du Roi, en présence de .. son oncle paternel., 2 septembre 1750; MC/ET/XIII/291
      contrat de mariage; Poillevert, Thomas
    - POILLEVERT (Louis) Peintre et doreur des bâtiments du Roi et Marie-LE FRANC, sa femme, demeurant rue des Réservoirs à Versailles § Mariage de Jean Louis POILLEVERT, architecte et dessinateur des bâtiments du Roi, fils de .., 2 septembre 1750; MC/ET/XIII/291
      contrat de mariage; Poillevert, Louis
    - POILLEVERT (Jean-Louis) Architecte dessinateur des bâtiments du Roi, demeurant à Versailles, rue de la Pompe, fils de Louis POILLEVERT, peintre et doreur des bâtiments du Roi et de Marie LE FRANC, demeurant à Versailles rue des Réservoirs, tous paroisse Notre-Dame, étant ce jour à Paris. § Mariage de .. et de Catherine VERBERCKT, fille de Jacques VERBERCKT, sculpteur du Roi, en présence de nombreux témoins: GABRIEL, LE NORMANT, LECUYER etc., 2 septembre 1750; MC/ET/XIII/291
    - VERBECK (Jacques) Sculpteur du Roi et Marie-Magdeleine LE GOUPIL, sa (2e) femme, demeurant à Paris rue du Chemin du Rempart, paroisse de la Madeleine de la Ville l'Evêque § Mariage de Jean-Louis POILLEVERT, architecte et dessinateur des Bâtiments du Roi et de Catherine VERBERCKT, fille de. .. et de défunte Marie DELATTRE., 2 septembre 1750; MC/ET/XIII/291
      contrat de mariage; Verbeck, Jacques
    - MOLLET (Louis) Intendant général, architecte et contrôleur des Bâtiments du Roi § Mariage de Jean-Louis POILLEVERT, architecte et dessinateur des Bâtiments du Roi et de Catherine VERBERCKT, fille de Jacques VERBERCKT, sculpteur du Roi, en présence de. .., 2 septembre 1750; MC/ET/XIII/291
    - LE NORMAND de TOURNEAN (Charles) Directeur et ordonnateur général des Bâtiments du Roi, Arts et Manufactures de France § Mariage de Jean Louis POILLEVERT, architecte et dessinateur des Bâtiments du Roi et de Catherine VERBERCKT, fille de Jacques, sculpteur du Roi, en présence de..., 2 septembre 1750; MC/ET/XIII/291
      contrat de mariage; Le Normand de Tournean, Charles
    - GABRIEL (Jacques-Ange) Premier architecte du Roi § Mariage de Jean-Louis POILLEVERT, architecte et dessinateur des Bâtiments du Roi et de Catherine VERBECKT, fille de Jacques, sculpteur du Roi, en présence de .., 2 septembre 1750; MC/ET/XIII/291
    - VERBERCKT (Catherine) fille de Jacques VERBERCKT, sculpteur du Roi et de défunte Marie DELATTRE § Mariage de Jean Louis POILLEVERT, architecte et dessinateur des bâtiments du Roi et de Catherine VERBERCKT Parmi les témoins: Marie-Magdeleine LE GOUPIL, 2e femme dudit VERBERCKT., 2 septembre 1750; MC/ET/XIII/291
      contrat de mariage; Verberckt, Catherine
    - PETIT (Louis) Maître maçon entrepreneur de bâtiments § Délégation .., 4 septembre 1750; MC/ET/XIII/291
      Petit, Louis
    - POILLEVERT (Louis), Peintre et doreur, des Bâtiments du roi, Versailles § Mariage du fils de .., 4 septembre 1750; MC/ET/XIII/291
    - LEFEBVRE (Pierre Toussaint), Maître peintre et doreur, Paris § Délégation par la femme de .., 4 septembre 1750; MC/ET/XIII/291
      Lefebvre, Pierre Toussaint
    - PLENAVERE (Michel) Maître maçon Rue du faubourg Saint-Denis § Transports de droits successifs .., 15 octobre 1750; MC/ET/XIII/291
      transport de droits; Plenavere, Michel
    - BLANCHARD (Silvain Nicolas) Maître menuisier Rue de Cléry § Mise en apprentissage chez .., 30 octobre 1750; MC/ET/XIII/291
      contrat d'apprentissage; Blanchard, Silvain Nicolas
    - Menuisier (apprentissage de) § Mise en .. par Legrand, vigneron, de son fils Claude, âgé de 16 ans pour 6 ans chez Blancard (Nicolas), qui le loge, nourri, chauffe, éclaire sans deniers à débourser de part ni d'autre .., 30 octobre 1750; MC/ET/XIII/291
      contrat d'apprentissage; Legrand, M.; Legrand, Claude; Blancard, Nicolas
    - FURET (Jean André) Maître horloger Rue Saint Honoré § Notoriété .., 20 novembre 1750; MC/ET/XIII/291
      Furet, Jean André
    - SION (Jacques Antoine) Maître maçon Rue hors la barrière de Montreuil § Vente par .., 26 décembre 1750; MC/ET/XIII/291
      acte de vente; Sion, Jacques Antoine
    - DOUCET (Louis) Marchand orfèvre quai des orfèvres § Inventaire après décès de la femme Gaillard, 29 décembre 1750; MC/ET/XIII/291
      inventaire; Doucet, Louis
    - LAMY (François Servais) Peintre et vernisseur Rue Saint-Bernard § Constitution viagère .., 29 décembre 1750; MC/ET/XIII/291
      Lamy, François Servais
    - LOUIS (Michel) maître peintre à Paris et Marie-Claude LEMAITRE, sa femme. § Mariage de Claude François LORPHEVRE, maître gantier-parfumeur et d'Anne Claude LOUIS, fille de défunts Michel LOUIS, 16 janvier 1751; MC/ET/XIII/291
      contrat de mariage; Louis, Michel
    - PEINTRE (Maître) à Paris, LOUIS (Michel), et Marie-Claude LE MAITRE, sa femme § Mariage d'Anne Claude LOUIS, fille de défunts .., 16 janvier 1751; MC/ET/XIII/291
      contrat de mariage; Louis, Michel; Le Maître, Marie-Claude; Louis, d'Anne Claude
  - Minutes. 1751, janvier - juin, janvier - juin 1751; MC/ET/XIII/292
    Toutes les minutes de cet article ont été analysées une à une (ARNO 1751).
    - Desistement de bail, bail., 1er janvier 1751; MC/ET/XIII/292
      Intervenant 1, en première partie:
      Nom, qualité: (M.) Leguay, Pierre.
      Profession: boulanger.
      Intervenant 2, en deuxième partie:
      Nom, qualité: (Mme ou Mlle) Briet, Marie Anne.
      État civil: veuve.
      Relations: veuve de l'intervenant 3.
      Intervenant 3, indirect:
      Nom, qualité: (M.) Tournier, Jean.
      État civil: décédé.
      Profession: marchand-bestiaux.
      Intervenant 4, en première partie:
      Intervenant 5, en deuxième partie:
      Nom, qualité: (Mme ou Mlle) Boujat, Marie.
      Relations: veuve de l'intervenant 6.
      Intervenant 6, indirect:
      Nom, qualité: (M.) Fouare, Pierre.
      Profession: boulanger
      Base Arno 1751 (base de données migrée: voir contexte dans le Plan d’orientation général - Notaires de Paris, guides thématiques du Minutier).
      Date de création de la notice: 2000
    - Bail, maison., 7 janvier 1751; MC/ET/XIII/292
      Nom, qualité: (M.) Magny, Eugenie Francois.
      Profession: peintre.
      Nom, qualité: (M.) Blanchet, Claude.
      Profession: fruitier
    - Mariage., 7 janvier 1751; MC/ET/XIII/292
      Nom, qualité: (M.) Devaux, Pierre.
      Profession: meunier.
      Nom, qualité: (Mme ou Mlle) Coypel, Marie Anne
    - Bail, maison., 10 janvier 1751; MC/ET/XIII/292
      Nom, qualité: (M.) Brassant, Pierre.
      Profession: chirurgien.
      Nom, qualité: (M.) Gire, Renaud (bourgeois de Paris)
    - Depot de pieces., 11 janvier 1751; MC/ET/XIII/292
      Nom, qualité: (M.) Le Vaigneur, Hylaire Dom A.
      Profession: avocat en Parlement et au siege presidial.
      Domicile: Tours
      dépôt de pièces
    - Mariage., 11 janvier 1751; MC/ET/XIII/292
      Nom, qualité: (M.) Boutillier, Denis.
      Profession: jardinier.
      Nom, qualité: (Mme ou Mlle) Labarre, Marie Anne.
      Profession: bouquetiere
    - Mariage., 13 janvier 1751; MC/ET/XIII/292
      Nom, qualité: (M.) Bringon, Pierre Andre.
      Profession: marchand de vins.
      Nom, qualité: (Mme ou Mlle) Couroye, Marie Catherine
    - Bail à loyer., 13 janvier 1751; MC/ET/XIII/292
      Nom, qualité: (M.) Baudin, Jean.
      Nom, qualité: (M.) Demante, Antoine.
      Profession: nourrisseur de bestiaux
    - Depot de pieces., 13 janvier 1751; MC/ET/XIII/292
      Nom, qualité: (M.) Loir, Noel.
      Profession: potier d'étain
    - Depot de pieces., 13 janvier 1751; MC/ET/XIII/292
      Nom, qualité: (Mme ou Mlle) Chaillier, Angelique
    - Depot de pieces., 14 janvier 1751; MC/ET/XIII/292
      Nom, qualité: (M.) Casoumajor, Alexandre B F
    - Inventaire après décès de Marie Elisabeth Crosnu, veuve de Jean François Hautroux., 15 janvier 1751; MC/ET/XIII/292
      Nom, qualité: (Mme ou Mlle) Crosnu, Marie Elisabeth.
      Relations: veuve de l'intervenant 2.
      Intervenant 2, indirect:
      Nom, qualité: (M.) Hautroux, Jean François (bourgeois de Paris).
      État civil: décédé
      inventaire après décès; Crosnu, Marie Elisabeth; Hautroux, Jean François
    - Transport de rente., 16 janvier 1751; MC/ET/XIII/292
      Nom, qualité: (M.) Pictet, Ami.
      Profession: banquier.
      Nom, qualité: (M.) Vasserot de Vincy, Horace Jean.
      Domicile: Geneve
      transport de droits
    - Mariage., 16 janvier 1751; MC/ET/XIII/292
      Nom, qualité: (M.) Lorphevre, Claude Francois.
      Profession: gantier,parfumeur.
      Nom, qualité: (Mme ou Mlle) Louis, Anne Claude
    - Depot de pieces., 17 janvier 1751; MC/ET/XIII/292
      Nom, qualité: (M.) Doby, Jean.
      Profession: avocat au Parlement
    - Depot de pieces., 18 janvier 1751; MC/ET/XIII/292
      Nom, qualité: (M.) Beddevole, Jacques (docteur en theologie).
      Domicile: Geneve.
      Nom, qualité: (M.) Gando, Jean Antoine.
    - Notoriete., 18 janvier 1751; MC/ET/XIII/292
      Nom, qualité: (M.) Janson, Michel.
      Profession: peintre
      notoriété
    - Depot de pieces., 20 janvier 1751; MC/ET/XIII/292
      Nom, qualité: (M.) Rozier, Ambroise V.
      Profession: négociant.
      Domicile: Bordeaux.
      Nom, qualité: (M.) Pivet, Raymond (bourgeois de Paris)
    - Declaration., 23 janvier 1751; MC/ET/XIII/292
      Nom, qualité: (M.) Sollicoffre, Jean Godefroy.
      Domicile: Lyon.
      Nom, qualité: (M.) Caponet, Jean Andre
    - Constitution de rente., 23 janvier 1751; MC/ET/XIII/292
      Nom, qualité: (M.) Lalouere de, Andre Francois.
      Profession: conseiller du roi,notaire.
      Nom, qualité: (M.) Leclerc Briand, Jean Louis (bourgeois de Paris)
      constitution de rente
    - Depot de pieces., 25 janvier 1751; MC/ET/XIII/292
      Nom, qualité: (M.) Jain, Benjamin (bourgeois de Paris)
    - Procuration., 26 janvier 1751; MC/ET/XIII/292
      Nom, qualité: (M.) Caterby, Alexandre Ch.
      Profession: huissier du cabinet du roi.
      Domicile: Versailles
      procuration
    - Inventaire de Jacques Jouvey., 26 janvier 1751; MC/ET/XIII/292
      Nom, qualité: (M.) Jouvey, Jacques.
      Profession: prêtre.
      Domicile: Paris, église Saint-Eustache
      inventaire après décès; Jouvey, Jacques
    - Bail, maison., 26 janvier 1751; MC/ET/XIII/292
      Nom, qualité: (Mme ou Mlle) Jumelle, Madeleine.
      Nom, qualité: (M.) Regnault, Jacques (bourgeois de Paris).
      Intervenant 3, en deuxième partie:
      Nom, qualité: (M.) Toussaint, Nicolas.
      Profession: marchand de vin
    - Quittance de rachat., 26 janvier 1751; MC/ET/XIII/292
      Nom, qualité: (M.) Croquet, Thomas.
      Profession: curé.
      Domicile: Crepillon-Pres-Pontoise, egl-St-Nicolas.
      Nom, qualité: (M.) Dumoulin, Charles.
      Profession: procureur du roi au grenier à sel.
      Domicile: Beauvais
      quittance
    - Transport d'interets., 29 janvier 1751; MC/ET/XIII/292
      Nom, qualité: (M.) Deschamps de Valliere, Louis.
      Nom, qualité: (M.) Lepiney de Lesproniere, Claude Antoine
    - Obligation., 3 février 1751; MC/ET/XIII/292
      Nom, qualité: (M.) Aumont, Pierre.
      Profession: couvreur de maison.
      Intervenant 2, en première partie:
      Nom, qualité: (M.) Blin, Julien.
      Nom, qualité: (M.) Fain, Gille.
      Profession: couvreur de maison
      obligation
    - Depot de pieces., 3 février 1751; MC/ET/XIII/292
      Nom, qualité: (personne morale) Albenas d'(famille)
    - Depot de pieces., 3 février 1751; MC/ET/XIII/292
      Nom, qualité: (M.) Maudry, Jacob
    - Depot d'exploit., 3 février 1751; MC/ET/XIII/292
      Profession: avocat au Parlement.
      Nom, qualité: (M.) Lavergne de, Charles.
      Profession: officier de marine
    - Transport., 4 février 1751; MC/ET/XIII/292
      Nom, qualité: (M.) Mabile, Francois Pierre.
      Nom, qualité: (M.) Morin de Lasabloniere, Henry Nicolas
    - Transport., 4 février 1751; MC/ET/XIII/292
    - Compte, obligation, transport., 4 février 1751; MC/ET/XIII/292
      Nom, qualité: (M.) Favre, Francois.
      Nom, qualité: (M.) Durand, Etienne Jules (bourgeois de Paris)
    - Obligation., 5 février 1751; MC/ET/XIII/292
      Nom, qualité: (Mme ou Mlle) Briqueville de Coulombieres de, Anne Henriette (marquise).
      Nom, qualité: (M.) Hannier, Guillaume.
      Profession: orfevre joaillier
    - Quittance de rachat., 5 février 1751; MC/ET/XIII/292
      Nom, qualité: (Mme ou Mlle) Millain, Jeanne Elisabeth.
      Relations: procureur de l'intervenant 2.
      Nom, qualité: (M.) Baudouin, Jean Louis.
      Profession: ecrivain ordinaire de la marine.
      Domicile: Rochefort.
      Nom, qualité: (M.) Caterby, Alexandre Charles.
      Profession: huissier ordinaire du cabinet du roi
    - Quittance de remboursement au roi., 5 février 1751; MC/ET/XIII/292
      Nom, qualité: (M.) Porlier, Antoine Henry
    - Depot de certificat de vie., 6 février 1751; MC/ET/XIII/292
      Nom, qualité: (M.) Martin, Andre.
      Domicile: Marseille.
      Nom, qualité: (M.) Martin, Jean Antoine.
      dépôt de pièces; notoriété
    - Bail d'heritages., 7 février 1751; MC/ET/XIII/292
      Nom, qualité: (M.) Rouelle, Francois.
      Profession: macon.
      Nom, qualité: (M.) Guibout, Nicolas.
      Profession: forrain.
      Domicile: Chapelle-Moche
    - Vente, terre, Savoie., 7 février 1751; MC/ET/XIII/292
      Nom, qualité: (M.) Bouvard, Pierre.
      Domicile: Savoie.
      Nom, qualité: (M.) Berger Favier, Claude
      acte de vente
    - Depot de certificat de vie., 9 février 1751; MC/ET/XIII/292
      Nom, qualité: (Mme ou Mlle) Dufour de Rachel, Marguerite.
      Domicile: Dresde
    - Transport d'interets., 9 février 1751; MC/ET/XIII/292
      Nom, qualité: (M.) Nunes Henriques, Jacob.
      Profession: banquier